【裁判字號】    88,易,2799
【裁判日期】    890216
【裁判案由】    違反商標法
【裁判全文】
台灣桃園地方法院刑事判決                        八十八年度易字第二七九九號
    公  訴  人  臺灣桃園地方法院檢察署檢察官
    被      告  蔣金燕
右列被告因違反商標法案件，經檢察官提起公訴（八十八年度偵字第一六二三六號）
，本院判決如左：
        主  文
蔣金燕連續明知為於同一商品，使用近似於他人註冊商標之圖樣之商品而販賣，處有
期徒刑參月，如易科罰金，以參佰元折算壹日。扣案仿冒之ＲＯＬＥＸ手錶貳拾肆只
、ＤＵＮＨＩＬＬ手錶柒只、ＣＨＡＮＥＬ手錶壹只、ＯＭＥＧＡ手錶貳只、ＣＡＲ
ＴＩＥＲ手錶肆只、ＰＩＡＧＥＴ手錶肆只及ＧＵＣＣＩ手錶貳只均沒收。
        事  實
一、蔣金燕，明知「            」、「dunhill」、「CHENEL」、「PIAGET」、「
    GUCCI」、「CARTIER」等係經經濟部中央標準局（現為智慧財產局）核准註冊之
    外商公司所有之商標（商標註冊號數分別為第二０九二三、一二一一七六、五二
    九六四八、00000000、一三四九三一號，專用期間自八十四年十月一日
    起至九十四年九月三十日止、八十五年二月一日起至九十五年一月三十一日止、
    八十七年五月一日起至九十七年五月三十一日止、八十八年一月一日起至九十七
    年十二月三十一日止、八十年七月一日起至九十年六月三十日止、八十二年二月
    一日起至九十二年一月三十一日止），且為業界及消費者之相關大眾所共知之商
    標圖樣。竟基於概括犯意，自民國八十八年五月間起（公訴人誤繕為八月初），
    向不詳姓名之成年人購入，並以購入金額加上新台幣（下同）三百元到五百元利
    潤之價格，在桃園縣桃園市○○路四十四號前販賣仿冒上述商標之手錶圖利。嗣
    於八十八年九月七日下午五時許，在上址，為警查獲，並扣得仿冒之ROLEX手錶
    二十四只、DUNHILL手錶七只、CHANEL手錶一只、OMEGA手錶二只、CARTIER手錶
    四只、PIAGET手錶四只及GUCCI手錶二只等物。
二、案經商標專用權人之代理人訴由台北市政府警察局報請台灣桃園地方法院檢察署
    檢察官偵查起訴。
        理  由
一、訊據被告蔣金燕坦承右揭犯罪事實，並據告訴代理人指訴甚詳，復有上開扣案物
    及經濟部中央標準局之註冊證等件附卷可資佐證，事證明確，被告犯行，洵堪認
    定。
二、按商標法第六十二條、第六十三條與公平交易法第二十條（第三十五條）之構成
    要件以及規範範圍不同，前者僅就已註冊之商標賦與專用權及保護，後者所保護
    之客體，包括商標、商品容器、包裝外觀等，且須「相關大眾所共知」為要件，
    範圍較廣，有時可包含商標仿冒之情形。因此販賣仿冒已經註冊之商標商品者，
    依商標法第六十三條處罰即足，若進可證明該註冊商標已為「相關大眾所共知」
    、「致使與他人商品混淆」，方有依公平交易法第二十條第一項第一款後段規範
    之餘地，而得成立同法第三十五條之罪。又一個犯罪行為觸犯二罪名，該二罪名
    之構成要件內容相同或重複時，始有法規競合之問題，商標仿冒行為本屬不公平
    競爭之一環，常同時違反公平交易法第二十條之規定，二者之構成要件即規範範
    圍不同，二者屬想像競合之關係。查本件上述之商標已經於世界上銷售多年，行
    銷網路遍及各地，其品質有一定口碑，係屬相關大眾所共知之名牌，核被告蔣金
    燕所為，係犯商標法第六十三條之明知仿冒商標商品而販賣罪。查公平交易法第
    三十五條於八十八年二月三日修正公布。違反同法第十條、第十四條、第二十條
    第一項規定，經中央主管機關依第四十一條規定限期命其停止、改正其行為或採
    取必要更正措施，逾期未停止、改正其行為或採取必要更正措施，或停止後再為
    相同或類似違反行為者，處行為人三年以下有期徒刑、拘役或科或併科新台幣一
    億元以下罰金，該法第三十五條第一項定有明文。本件被告未經主管機關限期命
    其停止、改正其行為或採取必要更正措施，自與前開修正後之規定不符則尚難繩
    以本條之罪，公訴人起訴法條恐有誤會，應予變更。又被告先後多次販賣行為，
    均時間緊接，所犯構成要件相同之罪名，顯係基於概括犯意反覆為之，為連續犯
    ，應依刑法第五十六條之規定，論以一罪並加重其刑。爰審酌被告等並無前科素
    行良好，此有本院被告全國前案紀錄表在卷可認，其犯後態度尚稱良好等情狀，
    量處如主文所示之刑，並諭知易科罰金之折算標準。
三、扣案之仿冒之ROLEX手錶二十四只、DUNHILL手錶七只、CHANEL手錶一只、OMEGA
    手錶二只、CARTIER手錶四只、PIAGET手錶四只及GUCCI手錶二只等物，應依商標
法第六十四條規定，宣告沒收。
據上論斷，應依刑事訴訟法第二百九十九條第一項前段、第三百條，商標法第六十三
條、第六十四條，刑法第十一條前段、第五十六條、第四十一條，罰金罰鍰提高標準
條例第第二條，判決如主文。
本案經檢察官魏雯祈到庭執行職務。
中      華      民      國    八十九    年    二    月      十六      日
                              台灣桃園地方法院刑事第三庭
                                          法  官  洪純莉
右正本證明與原本無異。
如不服本判決，應於判決送達後十日內向本院提出上訴狀( 應附繕本 )，上訴於
臺灣高等法院。
                                           書記官   張錫鑫
中        華        民        國   八十九   年   二   月    二十九    日
附論罪科刑依據之法條：
商標法第六十三條：
明知為前條商品而販賣、意圖販賣而陳列、輸出或輸入者，處一年以下有期徒刑、拘
役或科或併科新臺幣五萬元以下罰金。
商標法第六十四條：
犯前二條之罪所製造販賣陳列輸出或輸入之商品不問屬於犯人與否沒收之。


司法院資訊處製作；財團法人民間司法改革基金會備份。
